【裁判字號】    89,易緝,42
【裁判日期】    890914
【裁判案由】    公共危險
【裁判全文】
臺灣新竹地方法院刑事判決                          八十九年度易緝字第四二號
    公  訴  人  臺灣新竹地方法院檢察署檢察官
    被      告  甲○○
右列被告因公共危險案件，經檢察官提起公訴（八十八年度偵字第六九九號)，本
院判決如左：
    主  文
甲○○服用酒類，不能安全駕駛動力交通工具而駕駛，處拘役貳拾日，如易科罰金，
以參佰元折算壹日；又因過失傷害人，處有期徒刑伍月，如易科罰金，以參佰元折算
壹日。
    事  實
一、甲○○明知在飲酒過量情形下駕車將導致其注意能力減低、反應能力變慢，而不
    能安全駕駛，此時若駕車行駛於馬路上，隨時有致他人於死、傷之危險，仍於民
    國（下同）八十八年五月二十二日，在飲用罐裝啤酒二瓶後，於不能安全駕駛動
    力交通工具之情形下，仍駕駛車號Ｈ３─三二一七號自小客車，沿新竹縣竹東鎮
    往新竹縣芎林國小方向行駛，嗣於同日十五時十五分許，途經新竹縣芎林鄉○○
    村○○街二十一號文昌廟前設有「閃光黃燈」號誌之交岔路口時，本應注意騎車
    行駛至交岔路口時，其行進應遵守燈光號誌，遇閃光黃燈號誌應減速接近，及汽
    車行駛時應注意車前狀況，隨時採取必要之安全措施，而依其情節並無不能注意
    之情事，竟疏未注意而撞及正欲穿越馬路之乙○○，致乙○○受有頭部外傷併顱
    骨骨折及及急性硬腦膜上血腫及腦挫傷之傷害。嗣於同日中午十五時二十九許，
    經警檢測其酒精濃度呼氣達每公升零點五二毫克。
二、案經乙○○訴請新竹縣警察局竹東分局報請臺灣新竹地方法院檢察署檢察官偵查
    起訴。
    理  由
一、訊據被告甲○○否認有右揭之犯罪事實，辯稱：伊能安全駕駛，且案發當時係乙
    ○○來撞伊云云。惟查，按駕駛人駕駛汽車應遵守道路交通之指示，汽車行駛至
    交岔路口時，其行進應遵守燈光號誌，而「閃光黃燈」號誌乃表示警告車輛應減
    速接近，安全小心通過，且汽車行駛人應注意車前狀況，並隨時採取必要之安全
    措施，道路交通安全規則第九十條、九十四條第三項及道路交通號誌設置規則第
    二百十一條第一項第一款分別定有明文。被告既為汽車駕駛人，自應注意並能注
    意依前開規定行駛，竟疏未注意遵守前開交通安全之規定，而未減速慢行接近或
    做隨時停車之準備，以致撞擊被害人而肇事。被告之行為自有過失，被告之過失
    行為與被害人受傷間具有相當因果關係。此外有被害人乙○○於警訊及偵查中指
    述綦詳，復有新竹縣警局道路交通事故調查報告表、酒精濃度檢測單及南門綜合
    醫院診斷證明各一紙附卷可憑，被告因飲酒致撞及被害人而肇事，足見其飲酒過
    量已使其無法控制其駕駛之速度及無法注意車前狀況，已達不能安全駕駛之程度
    甚明。又查酒精檢測對於酒精濃度呼氣已達每公升零點二五至零點五０毫克時，
    其臨床症狀為肌肉無法共濟協調，駕駛危險性升高，感覺機能異常、酒精濃度呼
    氣達每公升零點二三八至零點四七六亳克時，其症狀為興奮，或鎮靜，肌肉協調
    能力受損，反應遲鈍，應認已達不能安全駕駛之標準，有卷附之無酒精耐受性個
    體血中酒精濃度及臨床症狀的關係表、有關酒精在血液內的濃度及其對人的影響
    （引自駱宜安所著刑事鑑識學第三九二頁）一份足憑。被告為警查獲時，經檢測
    酒精濃度達每公升零點五二毫克，有酒精濃度檢測單在卷可資佐證，參酌上述資
    料，應認被告已達不能安全駕駛之標準。事證明確，被告犯行洵堪認定。
二、核被告所為，係犯刑法第一百八十五條之三服用酒類不能安全駕駛動力交通工具
    而駕駛罪及刑法第二百八十四條第一項前段之過失傷害罪。所犯上開二罪，犯意
    各別，罪名不同，應分論併罰之。公訴人認上開二罪屬想像競合關係，尚有未洽
    。爰審酌被告犯罪之動機、目的、手段、對社會所造成之危害，及犯罪後迄未與
    被害人達成和解等一切情狀，分別量處如主文所示之刑，並均分別諭知易科罰金
    之折算標準。
據上論斷，應依刑事訴訟法第二百九十九條第一項前段，刑法第一百八十五條之三、
第二百八十四條第一項前段、第四十一條，罰金罰鍰提高標隼條例第一條前段、第二
條，判決如主文。
中      華      民      國    八十九    年      九      月     十四     日
                                  臺灣新竹地方法院交通法庭
                                      法  官  謝  慧  敏
右正本證明與原本無異。
如不服本判決，應於判決送達後十日內向本院提出上訴狀( 應附繕本 )，上訴於
臺灣高等法院。
                                      書記官  龔  紀  亞
中      華      民      國    八十九    年      九      月     十四     日


司法院資訊處製作；財團法人民間司法改革基金會備份。
